【裁判字號】    97,台上,6613
【裁判日期】    971218
【裁判案由】    違反毒品危害防制條例
【裁判全文】
最高法院刑事判決            九十七年度台上字第六六一三號
上  訴  人  台灣高等法院花蓮分院檢察署檢察官
被      告  甲○○
選任辯護人  陳信伍律師
上列上訴人因被告違反毒品危害防制條例案件，不服台灣高等法
院花蓮分院中華民國九十七年十月三十日第二審更審判決（九十
七年度上更(二)字第四六號，起訴案號：台灣台東地方法院檢察署
八十九年度偵字第二三四二號），提起上訴，本院判決如下：
    主  文
原判決關於無罪部分撤銷。
本件不受理。
    理  由
本件原判決撤銷第一審之科刑判決，改判諭知被告甲○○無罪，
固非無見。
惟按對於被告無審判權者，應諭知不受理之判決，刑事訴訟法第
三百零三條第六款定有明文。又本件經檢察官於民國九十年六月
二十二日起訴時，尚未停止適用之國家安全法第八條第二項規定
：現役軍人犯罪，由軍法機關追訴審判，但所犯為陸海空軍刑法
及其特別法以外之罪，而屬刑法第六十一條所列各罪者，不在此
限。而當時之軍事審判法第三十四條規定：犯罪事實之一部應依
本法審判時，全部依本法審判之。本件檢察官係起訴被告基於概
括之犯意，連續自八十七年二月初，至同年八月間，先後五、六
次販賣第二級毒品安非他命予洪惠坤，又於同年五月九日二十一
時許，販賣安非他命予黃俊程一次，又於同年五月十五日二十三
時許、五月三十日零時三十分，先後二次販賣安非他命予林吉龍
，觸犯毒品危害防制條例第四條第二項之販賣第二級毒品罪，為
連續犯。有起訴書附卷可稽。然被告係於八十七年七月一日入伍
服常備兵役，服役期間二年，有徵集令附卷可憑（見花東防衛司
令部八十七年十一月十九日偵字第０九五號偵查卷三十七頁），
而其販賣安非他命予洪惠坤行為，係台東縣警察局台東分局刑事
組警員偵辦洪惠坤違反毒品危害防制條例案件，於八十八年三月
一日，詢問洪惠坤時始發覺，有該分局八十八年三月十五日信警
刑字第０三一五二號函及詢問筆錄附卷可考（見花東防衛司令部
八十八年三月十日審字第０一０號審判卷四十至四十四頁），被
告於八十七年七月一日以後，至同年八月間，販賣安非他命予洪
惠坤行為，及被發覺既在其服役中，且該項犯罪又非屬國家安全
法第八條第二項但書規定之罪，則依首揭說明，其全部犯罪行為
，皆應由軍法機關追訴審判，普通法院對之無審判權。原判決未
察，竟撤銷第一審之科刑判決，改判諭知無罪，顯屬違法。上訴
意旨雖未執此指摘，惟原審及第一審判決既有上開不當，自應將
原判決關於無罪部分予以撤銷，改判諭知不受理。
據上論結，應依刑事訴訟法第三百八十七條、第三百九十八條第
二款、第三百零三條第六款，判決如主文。
中    華    民    國  九十七  年   十二   月   十八   日
                      最高法院刑事第十二庭
                          審判長法官  石  木  欽
                                法官  陳  世  淙
                                法官  洪  佳  濱
                                法官  呂  丹  玉
                                法官  段  景  榕
      本件正本證明與原本無異
                                      書  記  官
中    華    民    國  九十七  年   十二   月  二十四  日
                                                      Ｑ


司法院資訊處製作；財團法人民間司法改革基金會備份。
